
# למה כדאי להשתמש ב ggplot2

- חבילה בשלה
- קהילה גדולה
- הרבה חבילות תומכות
- גמישות מאוד גבוהה למשתמש

## התקנת הספריה

כדי להתקין את החבילה הריצו בקונסול של
R
את הפקודה הבאה:

```{r eval=FALSE, include=TRUE}
install.packages("ggplot2")
```

מעולה! כעת הספריה מותקנת על המחשב שלכם.
כעת, בכל פעם שתרצו לעשות בה שימוש תהיו חייבים להריץ את הפקודה

```{r}
library(ggplot2)
```

אשר תגרום ל
R
להבין שאתם מעוניינים לעשות שימוש בפקודות
`ggplot2`


## ספריות משלימות

`ggplot2`
 הפכה להיות הספריה הפופאולרית ביותר בשפת 
 R
 ליצרית ויזאליזציות. יש מגוון אדיר של סוגי ויזאליזציות שונים. כל תחום בתעשיה או תחום באקדמיה מעלה דרישות יחודיות מהמערכת יצור הגרפים שתשרת את האירגון שלו, והפסריה החלה לתפוח ולהפוך לכבדה יותר. בשלב מסויים הוחלט להמשיך לתחזק רק את הפונקציות הקיימות בספריה, ולהפוך אותם למעולה בהן, ושפונקציות נוספות - יכתבו בספריות אחרות אשר ישלימו תכונות אשר רלוונטיות במקרי שימוש מסויים.
 
 דוגמא לספריות הללו:
 
 - ggeasy
 - ggforce
 - ggtext
 - esquisse
 - ועוד רבות טובות ואחרות


## Hello World

מאוד מפורסם להתחיל מדריכים על שפות תכנות על ידי הדגמא של הדפסת המחרוזת
"Hello World".

לדעתי יכול להיות נחמד להדגים בניה של גרף פשוט במדריך על גרפים!
אבל אל תבהלו, כבר בסוף קריאת הפרק הבא תבינו את רוב מה שאדגים עכשיו.

```{r}
ggplot(iris) +
  geom_point(
    aes(
      x = Sepal.Length,
      y = Sepal.Width,
      color = Species,
      shape = Species
      )
    ) +
  theme_classic() +
  labs(
    title = "This is my Plot!"
    )
```

