
# תחביר בסיסי

ראשי התיבות שמהן מורכב השם 
״ggplot"
הוא
grammar of graphics.

הפילוסופיה שעומדת מאחורי השם המפוצץ היא שניתן לפרק כל ויזאליזציה, מהפשוטה שבינהן למורכבות והמסובכות ביותר - למספר עקרונות משותפים.
כל גרף מכיל נתונים.
בכל גרף יש מערכת צירים.
ובכל גרף יש איזו ״גיאומטריה״ - צורה שבה מציגים את הנתונים.
קוד
ggplot
יכתב בדיוק בצורה הזאת, נצהיר שלב אחר שלב על החלקי הבסיסים שמהם נראה להרכיב את הגרף שלנו, עד שנקבל את צורתו המוגמרת והרצויה.

## התחביר של גרף

מעולה! בואו נתחיל ליצור את שלב אחר שלב את הגרף הראשון מתוך רבים שיופיעו בספר הזה!
הגרף הראשון שלנו יורכב מסט הנתונים
iris,
שהוא טבלה שבאה 
built-in
בשפת
R,
לכן הקוד יעבוד באופן בטוח גם במחשב שלכם, אז תוכלו פשוט להעתיק אותו ולהריץ

### נתונים

הדבר הראשון שעלינו לעשות כדי לבנות גרף הוא להצהיר שאחנו רוצים לבנות אוביקט 
ggplot
עם סט נתונים ספציפי.

הדרף לעשות זאת היא בעזרת הפקודה
`ggplot(DATA_SET_NAME)`
והרצה שלה תיצור לנו קנבס ריק שעליו נוכל ״לצייר״ את הנתונים הספציפים שאנחנו נבקש מ
R

```{r}
ggplot(iris)
```

## מערכת צירים

בסט הנתונים שבעזרתו אני מדגים את בניית הגרף הבסיסי יש 150 תצפיות, ו 5 עמודות, שאלו הם שמותיהן:
```{r}
names(iris)
```

אני מעוניין שמערכת הצירים שלי תורכב מ
`Sepal.Length`
בציר ה
x,
ומ - 
`Sepal.Width`
בציר ה
y.
כדי לומר לגרף שלי לעשות זאת, 
אני אוסיף לאוביקט ה
ggplot
שיצרנו בעזרת הסימן
`+`
את הקוד הבא

```{r}
ggplot(iris) +
  aes(x = Sepal.Length, y = Sepal.Width)
```


## גיאומטריה

כעת, אני רוצה להוסיף את התצפיות לגרף שלי - כך שכל תצםית תיוצג על ידי נקודה.
בשביל לבצע את זה, אוסיף לקוד שכבר כתבנו, אשר מכיל כבר את הנתונים ואת מערכת הצירים את החלק של הגיאומטריה.
ישנן סוגי גיאומטריות רבות, אבל לעניננו - כדי ליצר גרף פיזור
אשתמש בגיאומריה שנקראת
`geom_point`

```{r}
ggplot(iris) +
  aes(x = Sepal.Length, y = Sepal.Width) +
  geom_point()
```


## שילוב חוקי תחביר

בדומה לכך שניתן לבטא את אותה המשמעות של משפט - עם אותן המילים - במספר דרכים שונות, כך ניתן להשתמש בתחביר מעט שונה כדי ליצר את אותו הגרף. לדוגמא, את אותו הגרף ניתן ״להביע״ גם בעזרת הקוד הזה, שבו מערכת הצירים הרצויה מוכרזת בתוך הגיאומטריה המבוקשת.

```{r}
ggplot(iris) +
  geom_point(aes(x = Sepal.Length, y = Sepal.Width))
```

לעיתים לא תהיה לכך משמעות כלל, אך כאשר נוסיף שכבות (לא להיבהל - זה מושג שיובהר בהמשך)
לגרפים שלנו, שיהפכו אותם למורכבים יותר, תהיה חשיבות למיקום שבו נצהיר על מערכת הצירים שלנו.