
# מבוא לסוגי גיאומטריות

בפרק הזה אני אמשיך להציג בעזרת הדאטה-סט
`iris`
את סוגי הגיאומטריות הכי שכיחות לשימוש.
הפרק לא יהיה מדריך מלא ומקיף לשימוש והאפשרויות שכל גיאומטריה מציאה, לכן אין לקרוא אותו ככזה.

## גרף פיזור

גרף פיזור הוא גרך מעולה לראות קשר בין 2 משתנים. אני אשתמש באותו הקוד שעשינו בו שימוש בגרף בפרק הקודם, אך אוסיף למערכת הצירים שלי ארגומנט חדש:
`color`.
כך, ״אגיד״ שאני רוצה לצבוע כך נקודה בצבע שונה על פי משתנה מסויים. 
סו הנתונים שלנו מכיל מידע על 3 זנים שונים של פרחי איריס, אז אני אצבע כל זן בצבע אחר

```{r}
ggplot(iris) +
  aes(x = Sepal.Length, y = Sepal.Width, color = Species) +
  geom_point()
```

---

מגניב!

דברים נחמדים נוספים שאני יכול להוסיף לגרף שלי, הם גודל שונה לכל נקודה על פי משתנה אחר, דבר שלמעשה מוסיף לגרף הדו מימדי מימד נתונים רציף נוסף.

בנוסף - אפשר לתת לכל נקודה צורה אחרת, על פי משנה קטורי שנבחר. אשלב זאת בקוד שלי.

```{r}
ggplot(iris) +
  aes(
    x = Sepal.Length, y = Sepal.Width,
    color = Species, shape = Species, size = Petal.Width
    ) +
  geom_point()
```


## גרף עמודות 


```{r}
ggplot(iris) +
  aes(x = Species, fill = Species) +
  geom_bar()
```

```{r}
library(data.table)
library(tidyverse)

dt <- as.data.table(iris)
```

```{r}
dt[,
  .(mean_S_L = mean(Sepal.Length)),
  by = Species] %>% 
ggplot() +
  aes(x = Species, y = mean_S_L, fill = Species) +
  geom_bar(stat = "identity")
```


## היסטוגרמה

```{r}
ggplot(iris) +
  aes(x = Sepal.Length) +
  geom_histogram()
```

```{r}
ggplot(iris) +
  aes(x = Sepal.Length) +
  geom_histogram(bins = 10)
```


```{r}
ggplot(iris) +
  aes(x = Sepal.Length, fill = Species) +
  geom_histogram(bins = 10)
```

## גרף קופסא

```{r}
ggplot(iris) +
  aes(x = Species, y = Sepal.Length) +
  geom_boxplot()
```

